【裁判字號】    92,訴,1938
【裁判日期】    921128
【裁判案由】    毒品危害防制條例
【裁判全文】
臺灣板橋地方法院刑事判決                        九十二年度訴字第一九三八號
    公  訴  人  臺灣板橋地方法院檢察署檢察官
    被      告  乙○○
右列被告因違反毒品危害防制條例案件，經檢察官提起公訴（九十二年度毒偵字第一
九六五號）及移
決如左：
    主  文
乙○○連續施用第一級毒品，處有期徒刑拾月。扣案之海洛因壹包（淨重零點貳公克
）、海洛因殘渣袋壹個、安非他命殘渣袋參個沒收銷燬之，分裝杓壹支沒收。
    事  實
一、乙○○前因違反毒品危害防制條例案件，先後二次經觀察、勒戒後，均認無繼續
    施用毒品之傾向，經臺灣板橋地方法院檢察署檢察官於民國八十七年十月二十八
    日、八十八年二月二十日分別以八十七年度偵字第二二二三○號、八十八年度偵
    字第二九六二號為不起訴處分確定，嗣又因施用第二級毒品安非他命案件，經本
    院分別於八十九年七月二十四日、九十年八月二十一日以八十九年度易字第二○
    七○號、九十年度易字第二五九六判決判處有期徒刑五月、六月確定在案。詎其
    仍不知悔改，復基於施用第一級毒品海洛因、第二級毒品安非他命之概括犯意，
    自九十二年六月八日上午起至九十二年八月二十四日凌晨止，連續在臺北縣三重
    市○○街一五七號住處或同市○○街三三巷七十號六樓頂之友人住處，以將海洛
    因及安非他命粉末共同置於玻璃球管吸食器內，再以火置於其下方燒烤使其產生
    煙霧而加以吸用之方式，非法施用第一級毒品海洛因及第二級毒品安非他命多次
    ，約每星期施用一至二次。嗣於九十二年六月九日十七時許在臺北縣三重市○○
    街三三巷七十號六樓頂、同年八月二十五日凌晨三時三十分許在臺北縣三重市○
    ○○路三○六號前為警查獲，並扣得第一級毒品海洛因一包（淨重零點二公克）
    、海洛因殘渣袋一個、注射筒四支、安非他命殘渣袋三個、分裝杓二支、分裝袋
    九個、吸食器一組等物。
二、案經臺北縣政府警察局三重分局報請臺灣板橋地方法院檢察署檢察官偵查起訴及
    移送併辦審理。
    理  由
一、右揭事實，業據被告乙○○於本院審理中供承不諱，而其於右揭時、地為警查獲
    時所採集之尿液經送鑑驗結果，確呈鴉片類及安非他命類陽性反應乙節，亦有臺
    灣檢驗科技股份有限公司九十二年六月十八日、同年九月二日濫用藥物尿液檢驗
    報告各一紙附卷可稽，復有第一級毒品海洛因一包（淨重零點二公克）、海洛因
    殘渣袋一個、注射筒四支、安非他命殘渣袋三個、分裝杓二支、分裝袋九個、吸
    食器一組扣案可佐，被告自白既有上開證據足資補強，應堪信為真實。又被告前
    因違反毒品危害防制條例案件，先後二次經觀察、勒戒後，均認無繼續施用毒品
    之傾向，經臺灣板橋地方法院檢察署檢察官分別以八十七年度偵字第二二二三○
    號、八十八年度偵字第二九六二號為不起訴處分確定，嗣又因施用第二級毒品安
    非他命案件，經本院分別於八十九年七月二十四日、九十年八月二十一日以八十
    九年度易字第二○七○號、九十年度易字第二五九六判決判處有期徒刑五月、六
    月確定在案等情，有上開不起訴處分書、本院判決書、臺灣高等法院被告全國前
    案紀錄表、臺灣板橋地方法院檢察署全國施用毒品案件紀錄表各一份在卷可憑，
    其再犯本件施用第一、二級毒品之罪，係五犯毒品危害防制條例第十條第一、二
    項之罪，依該條例第二十條第三項前段規定，不適用先行裁定送觀察、勒戒之規
    定而應逕予論罪科刑。據此，本件事證明確，被告犯行堪以認定。
二、按海洛因、安非他命分別係毒品危害防制條例第二條第二項第一款、第二款所稱
    之第一級、第二級毒品，核被告所為，係犯上開條例第十條第一項之施用第一級
    毒品罪及同條第二項之施用第二級毒品罪。被告為施用第一級毒品海洛因、第二
    級毒品安非他命而持有之行為，為其施用之高度行為所吸收而不另論罪。又被告
    先後多次施用第一級毒品海洛因、第二級毒品安非他命之犯行，均時間緊接，方
    法相同，所犯係構成要件相同之罪，顯係基於概括犯意反覆為之，為連續犯，應
    依刑法第五十六條之規定論以一罪，並加重其刑。另被告係以一用火燒烤行為同
    時施用第一級毒品海洛因及第二級安非他命，即係以一行為同時觸犯前述施用第
    一級毒品罪及施用第二級毒品罪，為想像競合犯，依刑法第五十五條之規定，應
    從較重之連續施用第一級毒品罪處斷，公訴意旨認應分論併罰，尚有未恰，併此
    敘明。本院爰審酌被告前有多次違反毒品危害防制條例前科，業如前述，猶不知
    悔改而再犯本件施用毒品之犯行，顯見其戒除毒癮之意志薄弱，惟其施用毒品係
    自戕行為，對他人法益尚無具體危害，及其施用毒品之動機、時間、次數暨犯罪
    後坦承犯行，態度良好等一切情狀，量處如主文所示之刑，以資懲儆。末查被告
    前雖經本院以八十九年度易字第二○七○號判決判處有期徒刑五月，惟此部分之
    徒刑與其因搶奪罪為臺灣高等法院以九十年度上訴字第二八三六號判決所判處之
    有期徒刑一年八月，業經臺灣高等法院以九十一年度聲字第三一三號裁定定應執
    行刑為有期徒刑二年，此部分之徒刑再與其因施用第二級毒品、持有第一級毒品
    而經本院以九十年度易字第二五九六號判決所判處並定應執行刑之有期徒刑七月
    接續執行，嗣於九十二年三月十九日縮短刑期假釋出監，縮刑期滿日期則為九十
    三年二月十九日等情，有臺灣高等法院被告全國前案紀錄表、臺灣板橋地方法院
    檢察署刑案資料查註紀錄表各一份在卷可憑，故於被告為本件犯行時，該部分之
    徒刑應尚未執行完畢，公訴意旨認已執行完畢並構成累犯，尚有誤會，附此敘明
    。
三、扣案之第一級毒品海洛因一包（淨重零點二公克）係毒品，另含有殘餘海洛因之
    殘渣袋一個、含有殘餘安非他命之殘渣袋三個，因無法將其上之第一級毒品海洛
    因、第二級毒品安非他命自空袋中析離，不論屬於犯人與否，均應依毒品危害防
    制條例第十八條第一項前段規定沒收銷燬之；又於九十二年八月二十五日扣案之
    分裝杓一支（九十二保年度保管字第五四六○號），係被告所有供其施用第一級
    毒品海洛因、第二級毒品安非他命所用之物，業經其於本院審理中供明在卷，核
    其性質，應屬被告供犯罪所用之物，亦應依刑法第三十八條第一項第二款之規定
    宣告沒收。另九十二年六月九日扣案之注射筒四支、吸食器一組、空分裝袋九個
    ，分裝杓一支，被告與案外人童建雄、賴玥蓁於檢察官偵查中均稱係童建雄所有
    （參見臺灣板橋地方法院檢察署九十二年度毒偵字第一九六五號卷第二十八至三
    十頁），且非專供施用毒品之器具，亦查無證據足資證明係被告所有供犯罪所用
    之物，爰不另為沒收之諭知。
四、本件公訴人原雖僅起訴被告於九十二六月九日為警採尿時回溯二十六小時至九十
    六小時內之某時，連續施用第一級毒品海洛因、第二級毒品安非他命各一次之行
    為，惟被告自九十二年六月八日上午起至九十二年八月二十四日凌晨止，所為施
    用第一級毒品海洛因、第二級毒品安非他命之行為，既係基於概括之犯意為之，
    為連續犯，屬裁判上之一罪，其一部起訴之效力及於全部，且經檢察官移送併案
    審理，基於審判不可分原則，本院自得併予審究，附此敘明。
據上論斷，應依刑事訴訟法第二百七十三條之一第一項、第二百九十九條第一項前段
，毒品危害防制條例第十條第一項、第二項、第十八條第一項前段，刑法第十一條前
段、第五十六條、第五十五條、第三十八條第一項第二款，判決如主文。
本案經檢察官甲○○到庭執行職務。
中      華      民國    九十二    年     十一     月    二十八    日
                                    臺灣板橋地方法院刑事第六庭
                                          法  官  張紹省
右正本證明與原本無異。
如不服本判決應於送達後十日內向本院提出上訴狀。
                                          書記官  周雅玲
中      華      民      國    九十二    年     十一     月    二十八    日
附錄論罪科刑法條：
毒品危害防制條例第十條
施用第一級毒品者，處六月以上五年以下有期徒刑。
施用第二級毒品者，處三年以下有期徒刑。


司法院資訊處製作；財團法人民間司法改革基金會備份。
